【裁判字號】    97,上易,164
【裁判日期】    971111
【裁判案由】    給付違約金等
【裁判全文】
臺灣高等法院民事判決                 97年度上易字第164號
上  訴  人  煇騰實業股份有限公司
法定代理人  乙○○
訴訟代理人  丙○○
被上訴人    德保有限公司
法定代理人  甲○○
上列當事人間請求給付違約金等事件，上訴人對於中華民國九十
七年一月十七日臺灣桃園地方法院九十五年度訴字第一七九七號
第一審判決提起上訴，本院於九十七年十月二十八日言詞辯論終
結，判決如下：
    主  文
原判決關於命上訴人給付及該部分假執行之宣告暨命上訴人負擔
訴訟費用部分廢棄。
上廢棄部分，被上訴人在第一審之訴及其假執行之聲請均駁回。
第一、二審訴訟費用由被上訴人負擔。
    事  實
甲、上訴人方面：
壹、聲明：
一原判決不利上訴人部分廢棄。
二上廢棄部分，被上訴人於第一審之訴暨假執行之聲請均駁回。
貳、陳述：除與原判決記載相同者外，補稱略以：
伊與被上訴人就系爭新型第一０五一八五號專利權請求排除侵害
事件，於本院九十七年度智上更(一)字第三號成立訴訟上和解，伊
及公司負責人乙○○同意連帶給付被上訴人新台幣（下同）七十
萬元，被上訴人則同意對於系爭專利權不再對伊及乙○○求償，
且同意當時繫屬本院及台灣桃園地方法院（下稱桃園地院）之案
件一併和解，被上訴人如有起訴之案件，同意撤回，伊已履行和
解契約所定給付，被上訴人卻未撤回本件訴訟。
三證據：除援用原審提出者外，補提系爭專利權證書為證。
乙、被上訴人方面：
壹、聲明：上訴駁回。
二陳述：除與原判決記載相同者外，補稱略以：
上訴人未自動履行和解筆錄，而係經強制執行始行給付，且迄未
依系爭契約將其產品標示專利權號碼，仍繼續違約當中。
三證據：除援用原審提出者外，補提和解筆錄為證。
    理  由
一本件被上訴人主張：伊與上訴人於民國九十四年十月十四日簽
  訂專利權授權使用契約，授權上訴人使用系爭專利，約定上訴
  人應於製造之產品上標示有授權專利證號之裝飾紙以為識別，
  倘違反約定，願給付違約金一百萬元，詎上訴人迄未於製造之
  產品上標示授權專利證號之裝飾紙，已經違約等情，爰本於系
  爭契約求為命上訴人給付違約金九十萬元及其法定遲延利息之
  判決（被上訴人請求上訴人給付超過上開範圍及請求原審共同
  被告鍾秉樺、鍾朝政、丙○○給付部分，經原審判決駁回後，
  未據聲明不服；另被上訴人請求乙○○給付部分，原審為被上
  訴人敗訴判決，被上訴人於九十七年六月二十四日聲明上訴，
  經本院另以裁定駁回）。
二上訴人則以：兩造就系爭專利權紛爭，已於本院九十七年度智
  上更(一)字第三號請求排除侵害事件成立訴訟上和解，伊及乙○
  ○同意連帶給付被上訴人七十萬元，被上訴人則同意對於系爭
  專利權不再對伊及乙○○求償，且同意當時繫屬本院及桃園地
  院之案件一併和解，被上訴人如有起訴之案件，同意撤回，伊
  已履行系爭和解契約，被上訴人卻未撤回本件訴訟等語，資為
  抗辯。
三按和解乃當事人約定互相讓步，以終止爭執或防止爭執發生之
  契約；和解有使當事人所拋棄之權利消滅及使當事人取得和解
  契約所訂明權利之效力，民法第七百三十六條、第七百三十七
  條分別定有明文。查被上訴人依系爭專利權另案請求上訴人排
  除侵害事件，兩造於九十七年四月二十四日在本院九十七年度
  智上更(一)字第三號成立訴訟上和解，約定由上訴人及乙○○連
  帶給付被上訴人七十萬元，其中三十五萬元於九十七年五月十
  日以前一次付清，其餘三十五萬元自同年六月十日起，於每月
  十日給付十萬元，至全部清償止，如一期不履行，視為全部到
  期，被上訴人同意對於系爭專利權不再對於上訴人求償，另對
  於當時繫屬本院及桃園地院之訴訟事件一併和解，如有起訴，
  同意撤回起訴，有兩造不爭之和解筆錄（見本院卷四八頁）附
  卷可稽，而被上訴人已依上開和解筆錄對上訴人強制執行，獲
  滿足清償之事實，亦經被上訴人自認（見本院九十七年十月六
  日準備程序筆錄），堪信為真實。被上訴人既同意因和解而對
  當時繫屬本院之本件訴訟撤回起訴，顯見其已拋棄對上訴人基
  於系爭專利權授權使用契約所得主張之權利，則其本於系爭契
  約請求上訴人給付違約金，於法無據，不應准許。原審未及審
  酌兩造嗣後和解事實，而命上訴人給付九十萬元本息之違約金
  ，上訴論旨，指摘原判決命其給付及假執行之諭知部分不當，
  求予廢棄，非無理由，爰由本院廢棄該部分原判決，駁回被上
  訴人在第一審之訴及其假執行之聲請，以昭適法。
四被上訴人雖主張上訴人和解之後仍繼續違約云云，惟此部分並
  非被上訴人起訴事實，且為上訴人所否認（見本院九十七年十
  月二十八日言詞辯論筆錄），被上訴人亦未舉證證明，自不足
  採信。
五據上論結，本件上訴為有理由。依民事訴訟法第四百五十條、
  第七十八條，判決如主文。
中    華    民    國    97    年    11    月    11    日
                  民事第九庭
                      審判長法  官    黃熙嫣
                            法  官    陳玉完
                            法  官    鄭傑夫
正本係照原本作成。
不得上訴。
中    華    民    國    97    年    11    月    12    日
                            書記官    劉  瑗


司法院資訊處製作；財團法人民間司法改革基金會備份。
